# 请教陈版：关于汇票保证金的几点问题

提问人：wwww学习 时间：2020-05-16 14:32:00
陈老师：
您好！
B公司为A公司的控股子公司，A公司对外采购，向供货方C开出 1 年期银行承兑汇票 1 亿元，B公司在A公司的承兑行同时存入 3 年期定期存款 1 亿元（实质为对该承兑汇票的保证金存款），按存款协议要求，在未到期前B公司不能随意支取该存款，存款利率5%。
请问陈老师，上述业务A公司和B公司分别如何进行账务处理和现金流量表的列报？
初步分析：
（ 1 ）B公司的会计处理
B公司向银行存入该笔定期存款（即保证金）时账务处理：
借：其他货币资金-3年期定期存款
贷：银行存款
B公司在各期报表中对上述 3 期定期存款的列报
资产负债表中，B公司因其距离到期时间大于 1 年将其列报在“其他非流动资产”项目之下；
现金流量表中B公司将其列示在：“投资活动 —支付其他与投资活动有关的现金”1亿元。
（ 2 ）处理分析
①B公司的会计处理个人认为正确
②资产负债表列报个人认为欠妥当：
初步了解B公司将通过将该笔定期存款质押给银行，后续办理相关银行承兑汇票等业务，因此B公司不可能在存款到期前提前支取该笔定期存款，预期将持续持有到期。
个人认为该笔定期存款实质属于金融资产，因其也有固定收益5%，且该固定收益按管理层的持有意图很有可能收到，属于按摊余成本计量的金融资产，因此，应将该笔 3 年期定期存款应该作为 “其他非流动性金融资产”在资产负债表上列报更为准确，而不应该在“其他非流动性资产”中列示。
个人理解“其他非流动性资产”更多用来列示预期不收回现金的长期资产，例如预付工程款等。
③现金流量表列报个人认为不正确：
初步了解A公司的银行承兑汇票到期后由A公司以其他来源的资金支付票据款，因此B公司存入 3 年期定期存款实质为A公司 1 年期银行承兑汇票的保证金存款时，应在现金流量表中列示在“支付的其他与筹资活动有关的现金”，定期存款到期收回时作为“收到的其他与筹资活动有关的现金”。同时该 3 年期定期存款也不满足现金等价物条件（即随时可支取），应将其从现金流量表的现金及现金等价物中剔除。
④B公司定期收到的定期存款的利息收入列示在现金流量表的“收到其他与投资活动有关的现金”
⑤A公司银行承兑汇票 1 年后到期支付支付货款 1 亿元时在现金流量表的“购买商品、接受劳务支付的现金”
上述分析判断请陈老师指正！
非常感谢！

回答人：chenyiwei
B公司对该项三年期定存仍应列报为“其他非流动资产”，也可以列报为“债权投资”。但不能列报为“其他非流动金融资产”，因为该项目仅用于列报非流动资产中属于FVTPL类别的金融资产。
B公司个别现金流量表中，该笔存款的存出仍属于投资活动，但在A的合并报表层面调整到筹资活动。
你的其他理解基本合理。